【裁判字號】    99,訴,1584
【裁判日期】    991221
【裁判案由】    確認委任關係不存在
【裁判全文】
臺灣臺南地方法院民事裁定              99年度訴字第1584號
原      告  王清田
訴訟代理人  劉志鵬律師
            李惠貞律師
以上原告與被告財團法人臺南縣私立新農社會福利慈善事業基金
會間請求確認委任關係不存在事件，本院裁定如下：
一、按原告之訴有起訴不合程式或不備其他要件之情形者，依其
    情形可以補正，經審判長定期間命其補正而不補正者，法院
    應以裁定駁回之，民事訴訟法第249 條第1 項第6 款定有明
    文。次按起訴，應以訴狀表明當事人及法定代理人；當事人
    如有法定代理人，書狀應記載其姓名、住所或居所，及法定
    代理人與當事人之關係，民事訴訟法第244 條第1 項第1 款
    、第116 條第1 項第2 款亦分有明定。
二、查本件原告起訴雖以許登輝、施建仲為法定代理人，並載明
    其住址，惟並未提出上開二人之戶籍謄本資料供憑確已記載
    其真正之住、居所，而經本院以上開二址為送達，並未經人
    收受，均係寄存送達，無從認定原告所載上開地址，確為渠
    等之住居所，原告應於五日補正渠等之最新戶籍謄本資料（
    記事勿省略）。
三、又原告起訴狀雖引民法第37條、第41條及公司法第334條之
    規定準用同法第85條第1項主張以許登輝、施建仲為被告法
    定代理人應屬合法，惟公司法第85條第1項係規定「各有對
    於第三人有代表公司之權」，查本件依原告起訴事實所載原
    告係登記為被告之董事長，而原告民事起訴狀所列被告之法
    定代理人許登輝、施建仲等亦為公司之董事，顯係公司與董
    事間之訴訟，並非公司與第三人間之訴訟，應無公司法第85
    條第1項之適用，而應依民法第37條規定查明其章程有無特
    別規定，或總會有無另有決議，如無應依公司法股份有限公
    司之相關規定，而公司法第208條第3項、第213條規定：股
    份有限公司應由董事長對外代表公司，惟公司與董事間訴訟
    ，除法律另有規定外，則由監察人或股東會所選任之人代表
    公司為訴訟，其立法目的乃恐董事長代表公司對董事起訴，
    難免有循私之舉。又公司已行清算程序，公司董事長雖不得
    以董事長身分執行職務，而應由清算人執行清算事務，但公
    司之清算，原則上以董事為清算人，除非公司法或章程另有
    規定或股東會另選清算人時，不在此限（公司法第322條第1
    項），是依同一法理，仍不得由董事以清算人身分對董事為
    訴訟，揆諸上開說明，原告以許登輝、施建仲為本件訴訟之
    被告法定代理人應有未合，又原告於起訴狀亦未表明其他得
    行使被告法定代理權之人，依上開規定，原告起訴於法不合
    。爰限原告於收受本裁定5日內補正被告之法定代理人、該
    法定代理人之住所或居所及其為法定代理人之證據。逾期不
    補正，即駁回原告之訴。
四、依民事訴訟法第249條第1項但書，裁定如主文。
中    華    民    國    99    年    12    月    21    日
                  民事第一庭    法  官  童來好
以上正本證明與原本無異。
本裁定不得抗告。
中    華    民    國    99    年    12    月    21    日
                                書記官  凌昇裕

司法院資訊處製作；財團法人民間司法改革基金會備份。
